# 境外公司需要确认递延所得税资产吗？

提问人：沉默羔羊 时间：2015-11-09 15:38:38
公司设立有一家境外公司，在合并报表时确认了坏账准备，那么需要确认递延所得税资产吗？

回答人：chenyiwei
所遵循的会计核算原理还是一样的，即就资产、负债的账面价值和计税基础之间的可抵扣暂时性差异确认递延所得税资产的一般原则。关键是如何认定该笔应收款项在境外所在国税法体系下的计税基础。这应当考虑以下问题：（ 1 ）该国税法是否在当期计提坏帐准备时不允许税前扣除，但在实际发生损失时允许税前扣除；（ 2 ）坏帐损失税前扣除的具体方法、应提供资料和审批程序等规定；
（ 3 ）如果该子公司存在税务上的亏损的，则该国税法对税前亏损弥补的相关规定。